

Aguitaine

∺ 24 ans

Permis B

A Véhicule personnel

l_florent_l@hotmail.fr

06 75 20 09 13

Compétences

Front-end

- Html / CSS
- JavaScript / JSX
- ReactJS
- · Sass / Scss
- Responsive design

Back-end

- NodeJS
- ExpressJS
- MangoDB
- API Rest

Outils

- npm / yarn
- Git / GitHub
- Confluence / Jira
- Figma
- Postman
- Visual Studio Code / NotePad++

Langue

Anglais

Bonne compréhension et expression

Réseaux sociaux

@laflosh

in @Florent Lecointre

Florent LECOINTRE

Développeur web / Front-end

Dynamique, sérieux et assidu, j'ai pour projet d'apprendre le développement informatique pour pouvoir à termes travailler sur des environnements comme Unity 3D ou Unreal Engine. Possédant une bonne expérience du monde professionnel grâce à mon expérience en restauration ou en logistique je souhaite pourvoir élargir mes compétences de développeur.

Expériences professionnelles

Agent d'exploitation logistique poly-compétents

Sonelog, Cestas De mars 2022 à juillet 2023

Préparation de commande suivant différent circuit, repartions de commande en fonction de la destination, chargement de camions, encadrement d'un secteur d'activité: câblerie, répartition des tâches, gestion administrative des commandes, gestions du stocks de consumable et tourets.

Travail en équipe, contrainte physique forte, respect des procédures

Commis de cuisine en restauration (saisonnier)

Le Transat, Moliets 2021

Secondé le chef de cuisine, préparation avant service, préparation de commande chaud/froid/dessert.

Travail en équipe, contrainte physique, respects des procédures et des directives

Commis de cuisine et plongeur en restauration / hôtellerie (saisonnier)

Le fin bistrot, Lit-et-mixe 2020

Secondé le chef de cuisine, préparation avant service.

Travail en équipe, contrainte physique, respects des procédures et des directives

Equipier restauration rapide en contrat étudiant

McDonalds, Dax De mars 2018 à juin 2019

Préparation en cuisine et service au comptoir.

Travail en équipe, contraintes temporelles fortes, respect des procédures, relation client, vente

Manutentionnaire en service logistique (saisonnier)

Leclerc, Saint Paul Les Dax 2017

Déchargement des camions, approvisionnement des rayons et de la réserve.

Travail en équipe, contraintes physiques

Epuration et castration du Maïs (saisonnier)

Exploitation agricole, Saint Geours de Maremne 2016

Arracher toutes les plantes aberrantes ou différentes, supprimer les panicules mâles des plantes.

Travail en équipe, contraintes physiques, observation et prise de décisions sur les rangs femelles

Diplômes et Formations

Développeur Web

OpenClassrooms, A distance De 2023 à 2024

Front-end / Initiation Back-end Diplôme de niveau 5 (Bac +2)

Baccalauréat Scientifique

Lycée de Borda, Dax 2019

Option science de l'ingénieur

Centres d'intérêt

Musique

Jeux vidéos

Sport

Basket-ball Snow-board Body-board Surf

Streat-luge